tr: Ev ve Bahçe > Mutfak ve Yemek > İçki Takımları > İçecek Kovaları ve Soğutucuları: İçecek Soğutucular; İçecek Kovaları
th: บ้านและสวน > ห้องครัวและการรับประทานอาหาร > อุปกรณ์ที่ใช้กับบาร์ > ถังและเครื่องทำความเย็นสำหรับเครื่องดื่ม: ตู้แช่เครื่องดื่ม; ถังแช่เครื่องดื่ม
ja: ホーム・ガーデン > キッチン・ダイニング > バー用品 > 飲料水用クーラーボックス・冷蔵庫: 飲料水用冷蔵庫; 飲料水用クーラーボックス
fr: Maison et jardin > Arts de la table et arts culinaires > Accessoires de bar > Seaux et rafraîchisseurs pour boissons: Rafraîchisseurs de boissons; Seaux à boissons
pt-BR: Casa e jardim > Produtos de cozinha e aparelhos de jantar > Utensílios para bares > Tubos e resfriadores de bebidas: Refrigeradores de bebidas; Banheiras para bebidas
ru: Дом и сад > Кухня и сервировка стола > Барная посуда > Устройства и емкости для охлаждения напитков: Устройства для охлаждения напитков; Емкости для охлаждения напитков
it: Casa e giardino > Cucina e pranzo > Materiale da bar > Portabottiglie e secchielli per il ghiaccio: Refrigeratori per bevande; Cestelli per bevande
es: Casa y jardín > Cocina y comedor > Utensilios para bares > Recipientes y refrigeradores de bebidas: Enfriadores de bebidas; Refrigeradores de bebidas
nl: Huis en tuin > Keuken en eetkamer > Baraccessoires > Drankenkoelers: Standaard drankenkoelers; Drankenkuipen
zh-CN: 家居与园艺 > 厨房/餐厅 > 酒吧酒具 > 冰酒盆: 饮料制冷/制冰工具; 饮料桶
de: Heim & Garten > Küche & Esszimmer > Bar-Utensilien > Getränkewannen & -kühler: Getränkekühler; Getränkewannen
lt-LT: Namai ir sodas > Virtuvė ir valgomasis > Baro reikmenys > Gėrimų kibirėliai ir aušintuvai: Gėrimų aušintuvai; Gėrimų kibirėliai
da: Hjem og have > Køkken og spisestue > Barudstyr > Spande og køleskabe til afkøling af drikkevarer: Køleskabe til afkøling af drikkevarer; Spande til afkøling af drikkevarer
ro-RO: Casă și grădină > Bucătărie și sufragerie > Articole de bar > Recipiente și răcitoare pentru băuturi: Răcitoare pentru băuturi; Recipiente pentru băuturi
cs: Dům a zahrada > Kuchyně a jídelny > Barové nádobí > Chladicí nádoby na nápoje: Chladiče nápojů; Chladící nádoby
fi: Koti ja puutarha > Keittiö ja ruokailu > Baaritarvikkeet > Juomaviilentimet ja coolerit: Juomacoolerit; Juomaviilentimet
vi: Nhà và vườn > Phòng bếp và phòng ăn > Đồ uống rượu > Xô đựng đá và thiết bị làm mát: Thiết bị làm mát đồ uống; Xô đựng đá
bg-BG: Дом и градина > Кухня и трапезария > Оборудване за барове > Кофи и охладители за напитки: Охладители за напитки; Кофи за напитки
pt-PT: Casa e jardim > Cozinha e refeições > Artigos para bar > Cubas e recipientes para refrigeração de bebidas: Recipientes para refrigeração de bebidas; Cubas para refrigeração de bebidas
sl-SI: Dom in vrt > Kuhinja in jedilnica > Barska oprema > Hladilne kadi in posode za pijačo: Hladilne posode za pijačo; Posode za hlajenje
sk-SK: Dom a záhrada > Kuchyňa a jedáleň > Pomôcky na prípravu miešaných nápojov > Nádoby na chladenie nápojov a chladničky na nápoje: Chladničky na nápoje; Nádoby na chladenie nápojov
en: Home & Garden > Kitchen & Dining > Barware > Beverage Tubs & Chillers: Beverage Chillers; Beverage Tubs
sv: Hem och trädgård > Kök och matsal > Bartillbehör > Ishink och kylare: Dryckeskylare; Dryckeshinkar
hu: Otthon és kert > Konyha és étkező > Bárfelszerelés > Italtartók és -hűtők: Italhűtők; Italtartók
el: Σπίτι & κήπος > Κουζίνα & τραπεζαρία > Είδη μπαρ > Δοχεία & ψύκτες ποτών: Ψύκτες ποτών; Δοχεία ποτών
zh-TW: 居家和庭園 > 廚房與餐廳 > 吧檯用具 > 飲料冰桶: 飲料冷卻機; 飲料桶
hr-HR: Dom i vrt > Kuhinja i blagovaonica > Oprema za bar > Posude s ledom i rashladni uređaji za pića: Rashladni uređaji za pića; Posude s ledom za pića
ko: 가정/원예 용품 > 주방/식탁 > 바 용품 > 음료 얼음통 및 냉각기: 음료 냉각장치; 음료 얼음통
nb: Hjem og hage > Kjøkken og spiserom > Barutstyr > Drikkerør og -kjølere: Drikkekjølere; Drikkekar
pl: Dom i ogród > Kuchnia i jadalnia > Naczynia barowe > Pojemniki do schładzania napojów: Agregaty chłodnicze do napojów; Tuby na napoje